【裁判字號】    91,易,976
【裁判日期】    920129
【裁判案由】    竊盜
【裁判全文】
臺灣屏東地方法院刑事判決                          九十一年度易字第九七六號
    公  訴  人  臺灣屏東地方法院檢察署檢察官
    被      告  丙○○
右列被告因竊盜案件，經檢察官提起公訴（民國九十一年度偵字第四三四六號），本
院判決如左：
    主  文
丙○○連續竊盜，處有期徒刑陸月，如易科罰金，以佰元折算壹日。
    事  實
一、丙○○於民國（下同）九十一年八月七日下午六時許，在屏東縣屏東市○○路八
    十號高速網際網路店向甲○○借得車牌號碼ＯＰＪ─五一七號機車及鑰匙，竟基
    於意圖為自己不法所有之概括犯意，於同日晚間十時許在屏東市○○街二三號前
    ，以該把鑰匙打開該機車坐墊箱，竊取其內之甲○○所有之駕照、行照、學生證
    、大安銀行金融卡、萬通銀行金融卡及花旗銀行信用卡均（未尋獲）及中國農民
    銀行金融卡（已發還甲○○）各一枚，得手後，將該機車棄置於現場，翌日凌晨
    零時許，經甲○○在該處尋獲機車，乃發覺上情；丙○○又承前開概括犯意，於
    同年八月八日上午十時許在屏東市○○街二三號前，因見車牌號碼ＺＺＨ─二三
    二號機車鑰匙孔上置有該機車錀匙未取走，乃以該鑰匙打開電門方式，騎乘該機
    車離去而得手（已發還乙○○）。嗣於九十一年八月九日上午十一時三十分許騎
    乘車牌號碼ＺＺＨ─二三二號機車行經屏東縣屏東市○○街十九號前為警查獲。
二、案經屏東縣警察局屏東分局報請臺灣屏東地方法院檢察署檢察官偵查起訴。
     理  由
一、訊據被告丙○○對於右揭時地向甲○○借用車牌號碼ＯＰＪ─五一七號機車及鑰
    匙，又於右揭時地以該鑰匙打開該機車坐墊箱鎖，竊取其內之中國農民銀行金融
    卡之事實坦承不諱，惟否認有竊取其內除中國農民銀行金融卡以外之甲○○所有
    之駕照、行照、學生證、大安銀行金融卡、萬通銀行金融卡及花旗銀行信用卡各
    乙枚與車牌號碼ＺＺＨ─二三二號機車等情，辯稱：只有未經甲○○同意，拿車
    牌號碼ＯＰＪ─五一七號機車坐墊箱內之中國農民銀行金融卡一枚，其他東西沒
    有拿；又車牌號碼ＺＺＨ─二三二號機車，係其於九十一年八月八日上午十一時
    在屏東市救國團轉角的中山公園內，向在該處認識之棋友、綽號文正之男子借的
    ，騎用買酒後即刻要還，故未約定返還時間，未竊取該機車云云。惟查：
（一）證人甲○○證稱：「九十一年八月七日下午六時左右，被告向我借車號ＯＰＪ
      五一七的機車，我就把車鑰匙及機車都交給他，該把鑰匙可以打開機車座墊下
      的置物箱，當時裡面放有我的黑色手皮袋，裡面有皮夾，皮夾裡面有我的中國
      農民銀行提款卡、大安銀行的提款卡、萬通銀行的提款卡、花旗銀行的信用卡
      、我的學生證、還有該部車的行照、駕照。後來車子我自己去屏東市○○街二
      三號前找回來之後，黑色手提袋及皮夾還在，但裡面的東西全部不見了，而且
      該把機車鑰匙也還在他那邊。那些不見的信用卡及提款卡都沒有被盜領及盜刷
      。我那個皮夾是專門在放那些東西，所以我可以肯定皮夾放在黑色袋子裡面，
      車子找回來後皮夾及黑色手提袋都在，但裡面的東西都不見了。」（見本院卷
      第二六頁）並有贓物保領結一份附卷可稽（見警卷）。核諸被告亦自承其有以
      該鑰匙打開該機車坐墊箱鎖取走其內之中國農民銀行金融卡一節，且被告於九
      十一年八月八日上午十一時行經屏東縣屏東市○○街十九號為警查獲時，扣得
 該中國農民銀行金融卡一枚，故被告竊取該枚甲○○置於ＯＰＪ─五一七號機
      車坐墊箱內之中國農民銀行金融卡一節，即堪認定。再被告陳稱：「（問：你
      為何會將該機車丟在屏東市○○街二三號？‧‧）因天色已晚，且該機車也沒
      有油了，所以我才會將該車丟在那邊。‧‧」「（問：擬於何時地將該ＯＰＪ
      ─五一七號機車丟棄？）我於九十一年八月七日晚上十時許在屏東市○○街二
      三號前，那裡有牙科標誌。」（見警卷）惟經本院通緝到院訊問時，卻改稱：
      「不知ＯＰＪ─五一七號機車為何會在那裡被找到。」「‧‧其他東西包括皮
      夾都還在車裡。」「因為我去網咖打電話，出來車子不見了，我把機車鑰匙插
      在機車龍頭上。」（見本院卷第四四頁背面、第四五頁正面）審諸被告於警訊
      中對於停置ＯＰＪ─五一七號機車之原因及位置陳述明確（包含該處有牙科標
      誌），卻於其後變異其詞，且陳述迥異，則其所陳，顯有可疑。況且，證人即
      被害人甲○○又證：「我於九十一年八月七日凌晨零時左右在屏東市○○街二
      三號前發現我的重機車ＯＰＪ─五一七號停放著‧‧」「我失竊時皮夾內有很
      多證件卡片，我大概有印象的是駕照、行照、中國農民銀行金融卡、大安銀行
      金融卡、萬通銀行金融卡及花旗銀行信用卡各一張」（見警卷），則甲○○於
      九十一年八月七日凌晨零時左右在屏東市○○街二三號發現其機車時，其內之
      證件及卡片已不在其內，核諸甲○○發現機車與被告於警訊所陳其停置ＯＰＪ
      ─五一七號機車於該處之時間，相距未幾，其內證件及卡片已不在其內，是被
      告上開所陳，殊值懷疑。則由上開可疑之處，復衡諸被告於九十一年八月八日
      上午十一時行經屏東縣屏東市○○街十九號為警查獲時，當場於其身上扣得中
      國農民銀行金融卡一枚，而未扣得其他證件及卡片，且其亦僅坦承竊取該金融
      卡之情事，則其矢口否認竊取其餘證件及卡片之辯詞，自非無疑。基此，被告
      上開所辯，委無足採。而由該ＯＰＪ─五一七號機車及鑰匙當時由被告持有中
      ，其亦因此自該坐墊箱竊取中國農民銀行金融卡一枚，是其餘坐墊箱內之證件
      及卡片等物，亦係被告於竊取中國農民金融卡時一併竊取一節，自堪認定。
（二）證人即被害人乙○○證稱：「（問：ＺＺＨ—二三二的車是否你的？）是我的
      ，而且是我在使用，我在九十一年八月八日早上十點左右停在屏東市○○路二
   三號的仁愛牙科門口被竊，當時我機車的鑰匙沒有拿下來，因為我忘了拿，後
      來約一個小時以後，我突然想到鑰匙沒有拿，就出來看，結果發現車子不見了
      ，車子裡沒有其他的東西，現在車子及鑰匙我都領回去了。」（見本院卷第十
      六頁）明確，且與證人乙○○之母曾瑞香於警訊指證相符，又有贓物保領結、
      車籍作業系統查詢認可資料、屏東縣警察局車輛尋獲通報單各一份在卷可稽（
      見警卷），足認ＺＺＨ—二三二號機車於九十一年八月八日早上十點左右在屏
      東縣屏東市○○路二三號前失竊。而被告於警訊及偵查中先否認於右揭時地竊
      取車牌號碼ＺＺＨ─二三二號機車，且為上開辯稱，惟於經本院通緝到院時先
      陳稱：「（問：九十一年八月八日上午十時左右，是否在屏東市○○街二三號
      前，偷走一輛ＺＺＨ─二三二號機車？）當時機車鑰匙放在車上，我就拿來啟
      動車子電源而把車子開走。」「（問：偷ＺＺＨ─二三二號機車有無同夥？）
      沒有，只有我而已。」嗣經本院訊問為何在在警訊及偵查中為上開辯稱，其即
      改口陳稱該車係向綽號「文正」之男子所借，其因聽錯而承認等語（見本院卷
      第四五頁背面）。徵諸被告於通緝到院當日，對於係其一人竊取ＺＺＨ─二三
      二號機車之情事供承綦詳，若謂其因聽錯而坦承，誠難想像；且其係於本院提
      示警訊及偵查筆錄後始改口否認，則其於本院同日連續密接訊問時即刻翻異其
      詞，顯然大有可疑。再者，被告既然自承係向「文正」所借，當日騎用買酒後
      即返還等語，則「文正」其人應仍在被告借用處未遠之地，始為合理，然被告
      於九十一年八月八日上十一時騎乘ＺＺＨ─二三二號機車行經屏東縣屏東市○○街十九號為警查獲後，即時偕警至該處尋找「文正」其人未獲，已與常情未
      合；且被告自該時起迄至九十二年一月十七日經通緝到院，期間已時隔五個月
      餘，仍無法提出「文正」之年籍姓名供調查，委實難採信被告所陳有「文正」
      其人其事之辯詞。故此，被告此部分所辯，洵無足採。此外，被告自白其以機
      車上鑰匙竊取該機車一節，與證人乙○○所述失竊情節相符，其自白應屬實在
      。是由被告曾經自白竊取該機車，嗣後又否認，且無法提出文正其人以供調查
      ，再由該ＺＺＨ─二三二號機車係由被告騎乘中為警查獲，則該機車係被告於
      右揭時地竊取一節，應堪認定。
（三）本件事證明確，被告犯行已堪認定，應依法論科。
二、核被告所為，係犯刑法第三百二十條第一項竊盜罪。又被告前後二次犯行，時間
    緊接，所犯構成要件相同，顯係基於概括犯意為之，應依連續犯之規定以一罪論
    ，並依法加重其刑。公訴意旨固然未敘及被告有於前開時地竊取甲○○所有之學
    生證一枚，但因此竊取學生證部分與起訴部分係屬實質上一罪，本院自應併予審
    究。爰審酌被告向他人借用機車，竟趁機竊取其內之證件、信用卡及金融卡等物
    ，又將該機車棄置，再見他部機車鑰匙未拔，竟再起意竊取，犯後一再否認犯行
    ，飾詞狡辯，犯後態度非佳，益足顯示其逃避刑責之念，及其素行非佳、犯罪所
    生危害、動機等一切情狀，量處如主文所示之刑，並諭知易科罰金之折算標準。
三、公訴意旨另以：被告於九十一年八月七日晚間十時許在屏東市○○街二三號前，
    以向甲○○所借得之車牌號碼ＯＰＪ─五一七號機車鑰匙打開該機車坐墊箱，竊
    取其內之置有駕照、學生證、大安銀行金融卡、萬通銀行金融卡、花旗銀行信用
    卡及中國農民銀行金融卡各乙枚之皮包一個等語。經查，被告否認其有於右揭時
    地竊取該皮包一個，且證人甲○○亦證稱其尋獲該機車時，該皮包仍在機車坐墊
    箱內等語，已於前述，且查無其他證據足資顯示該機車內有皮包一個為被告所竊
    。是被告竊取皮包一個之事實尚屬不能證明，爰應為其無罪之諭知，然此部分與
    前揭論罪科刑部分係屬實質上一罪關係，爰不另為無罪之諭知，附此敘明。
據上論斷，應依刑事訴訟法第二百九十九條第一項前段，刑法第五十六條、第三百二
十條第一項、第四十一條第一項前段，罰金罰鍰提高標準條例第一項前段、第二條，
判決如主文。
本案經檢察官劉俊儀到庭執行職務。
中      華      民      國      九十二      年    一    月    二十九    日
                                      臺灣屏東地方法院刑事第三庭
                                          法  官 洪乙心
右正本證明與原本無異。
如不服本判決應於收受本判決後送達後十日內向本院提出上訴書狀，其未敘述上訴理
由者，並得於提起上訴後十日內向本院補提理由書狀（均須按他造當事人之人數附繕
本 ）「切勿逕送上級法院」
                                          書記官   曾文玲
中      華      民      國      九十二      年    一    月    二十九    日


司法院資訊處製作；財團法人民間司法改革基金會備份。
